---
title: "期末專案--行銷策略"
author: "G14"
date: "`r Sys.time()`"
output:
  html_document:
    highlight: pygments
    theme: flatly
    css: ../etc/style.css
---

<br>
```{r echo=T, message=F, cache=F, warning=F}
rm(list=ls(all=T))
library(d3heatmap)
pacman::p_load(latex2exp,Matrix,dplyr,tidyr,ggplot2,caTools,plotly,magrittr, readr, vcd)
load("final_data/tf4.rdata")#回購機率、客單價
```
<br>

### 1. 資料處理
<br>

##### 讀進資料
```{r}
TA = read_csv("data/ta_feng_all_months_merged.csv") %>% 
  data.frame %>% setNames(c(
    "date","cust","age","area","cat","prod","qty","cost","price"))
```
<br>

##### 日期格式轉換
```{r fig.height=3.2, fig.width=7}
TA$date = as.Date(TA$date, format="%m/%d/%Y")
```
<br>

##### 年齡層級、郵遞區號
```{r}
age.group = c("<25","25-29","30-34","35-39","40-44",
              "45-49","50-54","55-59","60-64",">65") # 將年齡分類
TA$age = c(paste0("a",seq(24,69,5)),"a99")[match(TA$age,age.group,11)] # seq函數將年齡24-69歲以5歲間隔產生 
#paste0函數將a與數字合併 match函數：匹配两个向量，返回Z$age在age.gropu的位置。
TA$area = paste0("z",TA$area)
```
<br>

```{r fig.height=2.5, fig.width=7}
par(mfrow=c(1,2),cex=0.7)
table(TA$age, useNA='ifany') %>% barplot(main="Age Groups", las=2) #useNa = >將NA視為有效類別
table(TA$area,useNA='ifany') %>% barplot(main="Areas", las=2)
```
<br>

##### 處理離群值
```{r}
# Quantile of Variables
sapply(TA[,7:9], quantile, prob=c(.99, .999, .9995))
```

```{r}
# Remove Outliers
TA = subset(TA, qty<=24 & cost<=3800 & price<=4000) 
```
<br>

##### 彙總訂單 Assign Transaction ID
把每一天、每一位顧客的交易項目彙總為一張訂單
```{r}
TA$tid = group_indices(TA, date, cust) # same customer same day
```
<br>

##### 資料總覽
```{r}
# No. cust, cat, prod, tid
sapply(TA[c("cust","cat","prod","tid")], n_distinct)
```
<br><hr>

### 2. 交易計錄：`TRA`
<br>

##### 交易資料彙整
```{r}
TRA = TA %>% group_by(tid) %>% summarise(
  date = min(date),          # 交易日期  
  cust = min(cust),          # 顧客 ID
  age = min(age),            # 顧客 年齡級別
  area = min(area),          # 顧客 居住區別
  items = n(),               # 交易項目(總)數
  pieces = sum(qty),         # 產品(總)件數
  total = sum(price),        # 交易(總)金額
  gross = sum(price - cost)  # 毛利
) %>% data.frame
```
<br>

##### 處理離群值
```{r}
# Check Quantile & Remove Outliers
sapply(TRA[,6:9], quantile, prob=c(.999, .9995, .9999))
```

```{r}
# Remove Outliers
TRA = subset(TRA, items<=62 & pieces<95 & total<16000) # 119328
```
<br>

##### 交易摘要
```{r}
summary(TRA)    
```
<br><hr>

### 3. 顧客資料：`C`
<br>

##### 顧客資料彙整
```{r}
d0 = max(TRA$date) + 1
C = TRA %>% mutate(
  days = as.integer(difftime(d0, date, units="days"))# 新增欄位days為每張訂單的交易日期和資料的最後一天差幾天
  ) %>% group_by(cust) %>% summarise(
    r = min(days),      # recency
    s = max(days),      # seniority
    f = n(),            # frquency
    m = mean(total),    # monetary
    rev = sum(total),   # total revenue contribution
    raw = sum(gross),   # total gross profit contribution
    age = min(age),     # age group
    area = min(area),   # area code
  ) %>% data.frame      
```
<br>

##### Check & Save
```{r}
is.na(TA) %>% colSums
```

```{r}
is.na(TRA) %>% colSums
```

```{r}
is.na(C) %>% colSums
```
<br><hr>

### 一、整體顧客分析
<br>

##### 整體顧客地理位置分布
```{r}
tapply(C$rev,C$area,sum) %>% prop.table() %>% barplot()
#從獲利貢獻圖中發現，z115、z221兩個地區就貢獻大部分的營收(65%)
```
<br>

##### 整體顧客年齡分布
```{r}
tapply(C$rev,C$age,sum) %>% prop.table() %>% barplot() #30歲到49歲為主力顧客
```
<br>

### 二、南港、汐止顧客分析
<br>

##### 兩地區交易時間分析
```{r}
TA_RR <- TA %>% filter(area =="z115" | area =="z221")
#根據115.221兩地區交易時間進行分析 可以看出該兩區交易熱點集中於1-2月 
TA_RR %>%
  group_by(area, date) %>%
  summarize(num_tran = n()) %>% 
  ggplot(aes(x = date, y = num_tran)) + 
  geom_bar(aes(x = date, y = num_tran, color = area), stat = "identity", alpha = 0.8) +
  facet_wrap(~area) + 
  labs(y = "# Transactions", x = "Date")
```
<br>

##### 兩地區各年齡層週間消費情況
```{r}
TRA$wday = format(TRA$date, "%u")
TRA_R = TRA %>% filter(area=="z115" | area == "z221")
MOSA = function(formula, data) mosaic(formula, data, shade=T, 
  margins=c(0,1,0,0), labeling_args = list(rot_labels=c(90,0,0,0)),
  gp_labels=gpar(fontsize=9), legend_args=list(fontsize=9),
  gp_text=gpar(fontsize=7),labeling=labeling_residuals)#
MOSA(~wday+age, TRA_R) 
#29歲以下與50歲以上較常在平日消費，30~49歲則喜歡在週末消費。
```
<br>

### 三、顧客分群
<br>

##### 兩地區的顧客從顧客購買習慣做分群(freq,recent,senior,money)
```{r}
CR <- C %>% filter(area =="z115" | area =="z221")
set.seed(111)
CR$grp = kmeans(scale(CR[,c(2,3,4,5)]),4)$cluster #分成5群 ，以r,f,m,rev為變數
table(CR$grp)  # 族群大小
#集群式分析k-means
```
<br>

##### CR資料標準化
```{r}
CN = scale(CR[c(2:7)]) %>% data.frame
sapply(split(CN,CR$grp), colMeans) %>% round(2) 
```
<br>

##### 四群顧客直條圖分佈
```{r}
par(cex=0.8)
split(CN,CR$grp) %>% sapply(colMeans) %>% barplot(beside=T,col=rainbow(6))
legend('topright',legend=colnames(CN),fill=rainbow(6))
```
<br>

##### 泡泡圖呈現
```{r}
group_by(CR,grp) %>% summarise(
  recent=mean(r),
  senior=mean(s),
  freq=mean(f),
  avg.Revenue = sum(f*m)/sum(f),
  money=round(mean(m), digits=0),
  size=n(),
  revenue=mean(rev)) %>% 
  ggplot(aes(x=avg.Revenue, y=freq)) +
  geom_point(aes(size=revenue, col=recent),alpha=0.5) +
  scale_size(range=c(4,30)) +
  scale_color_gradient(low="green",high="red") +
  geom_text(aes(label = size ),size=3) +
  theme_bw() + guides(size=F) +
  labs(title="Customer Segements",
       subtitle="(bubble_size:revenue_contribution; text:group_size)",
       color="recent") +
  xlab("money") + ylab("freq")
#泡泡圖的數字代表該族群人數，泡泡大小代表群中每個人的平均營收貢獻，Ｘ軸代表平均客單價，Y軸代表光顧商店的頻率。
```
<br>

### 四、各客群購物分析
<br>

##### 馬賽克圖呈現族群年齡分佈
```{r}
MOSA(~grp+age, CR) #第一族群大多落在34-44歲之間，第二、三族群29歲以下年輕人比例較高，第四族群老年人比例較高。
```
<br>

##### 族群週間消費情況
```{r}
CR_grp = CR[c(1,10)]
TRA_M_C <- merge(TRA_R,CR_grp,by="cust",all = T)
MOSA(~grp+wday, TRA_M_C)#從族群和消費習慣的相關性我們可以發現壯年人口習慣在假日購物，老年人則習慣在平日購物。
```
<br>

##### 顧客消費產品類型分析
<br>

##### 各族群在商店十大熱銷商品的消費情況
```{r fig.height=6, fig.width=8}
top10 = tapply(TA$qty,TA$cat,sum) %>% sort %>% tail(10) %>% names
TA_R = TA %>% filter(area=="z115" | area == "z221")
TA_M_C <- merge(TA_R,CR_grp,by="cust",all = T)
MOSA(~grp+cat, TA_M_C[TA_M_C$cat %in% top10,])
#我們發現有集中消費某幾樣商品的趨勢,因此我們在後面的客群購物分析中,將會針對這些族群偏好的商品進行個別分析及策略擬定。
```
<br>

##### 商店最熱銷五大商品在週間銷售情況
```{r}
top5 = tapply(TA$qty,TA$cat,sum) %>% sort %>% tail(5) %>% names
TA_top5 <- filter(TA, cat %in% top5)
table(TA_top5$cat , format(TA_top5$date, "%u")) %>%
  {./rowSums(.)} %>%
  as.data.frame.matrix() %>%
  d3heatmap(F,F, col = colorRamp(c("seagreen", "lightyellow", "red")))#熱門商品的銷售均集中於星期日
```
<br>

##### 資料彙整
```{r fig.height=4, fig.width=10}
TA_M_C$gross = TA_M_C$price-TA_M_C$cost
TA_M_C$margin = TA_M_C$gross/TA_M_C$price
```

```{r fig.height=4, fig.width=8}
grp1 <- TA_M_C %>% filter(grp == 1) 
top5_grp1 = tapply(grp1$margin,grp1$cat,sum) %>% sort %>% tail(5) %>% names()
grp1 = grp1 %>% filter(cat %in% top5_grp1) 
grp2 <- TA_M_C %>% filter(grp == 2) 
top5_grp2 = tapply(grp2$qty,grp2$cat,sum) %>% sort %>% tail(5) %>% names()
grp2 = grp2 %>% filter(cat %in% top5_grp2) 
```

```{r fig.height=4, fig.width=8}
grp3 <- TA_M_C %>% filter(grp == 3) 
top5_grp3 = tapply(grp3$qty,grp3$cat,sum) %>% sort %>% tail(5) %>% names()
grp3 = grp3 %>% filter(cat %in% top5_grp3) 
grp4 <- TA_M_C %>% filter(grp == 4) 
top5_grp4 = tapply(grp4$qty,grp4$cat,sum) %>% sort %>% tail(5) %>% names()
grp4 = grp4 %>% filter(cat %in% top5_grp4) 
```
<br>

##### 各品類統整
```{r}
G = TA %>% group_by(cat) %>% summarise(
  cat = min(cat),
  qty = sum(qty),
  avgprice = mean(price),
  totalrev = sum(price),
  gross = sum(price-cost),
  margin = gross/totalrev
) %>% data.frame
```
<br>

##### 各族群購買數量最多的前五大商品，其商品營收、毛利分析
```{r}
G %>% filter(cat %in% top5_grp1) 
G %>% filter(cat %in% top5_grp2)
G %>% filter(cat %in% top5_grp3)
G %>% filter(cat %in% top5_grp4) 
```
<br>

##### 資料處理
```{r}
BR <- B %>% filter(area =="z115" | area =="z221")
CR <- CR %>% filter(CR$cust %in% BR$cust)
```

```{r}
CR_grp = CR[c(1,10)]
BR <- merge(BR,CR_grp,by="cust",all = T)
TA_M_C = TA_M_C %>% filter(TA_M_C$cust %in% BR$cust)
B1 = BR %>% filter(BR$grp == 1)
B2 = BR %>% filter(BR$grp == 2)
B3 = BR %>% filter(BR$grp == 3)
B4 = BR %>% filter(BR$grp == 4)
```
<br>

##### 泡泡圖呈現各族群預期購買金額及回購機率
```{r warning=F, fig.height=8, fig.width=8}
group_by(BR,grp) %>% 
  summarise(n=n(), Buy=mean(Buy), Rev=mean(Rev)) %>% 
  ggplot(aes(Buy,Rev,size=n,label=grp)) + 
  geom_point(alpha=0.5,color='gold') + 
  geom_text(size=4) +
  scale_size(range=c(4,20)) + theme_bw()  -> p
ggplotly(p)
```
<br>

##### 各族群毛利率
```{r}
group_by(TA_M_C, grp) %>% summarise(1-sum(cost)/sum(price) )
```
##### 定義效用函數
```{r fig.height=3}
DP = function(x,m0,b0,a0) {m0*plogis((10/a0)*(x-b0))}
DR = function(x,m1,b1,a1) {m1*plogis((10/a1)*(x-b1))}
```
<br>

### 五、行銷策略
<br>

### 上班族(第一群顧客)
```{r warning=F, fig.height=8, fig.width=8}
margin = 0.17
mm=c(0.25, 0.3, 0.35)
bb=c(50 ,  55,  60)
aa=c( 30,  35,  40 )
X = seq(50,200, 1)
i=1;
eR1_sum = sum(B1$Buy*B1$Rev) *margin

df = do.call(rbind, lapply(1:length(mm), function(i) {
  sapply(X, function(x) {
    dp = pmin(1-B1$Buy, DP(x,mm[i],bb[i],aa[i]))
    eR0 = B1$Buy * B1$Rev
    eR1 = (B1$Buy+dp) * (B1$Rev)
    eR = (eR1 - eR0)*margin - x*(B1$Buy+dp)
    c(i=i, x=x, eR.ALL=sum(eR), N=sum(eR>0), eR.SEL=sum(eR[eR > 0]) )
    }) %>% t %>% data.frame
  }))
df %>% 
  mutate_at(vars(eR.ALL, eR.SEL), function(y) round(y/1000)) %>% 
  gather('key','value',-i,-x) %>% 
  mutate(Instrument = paste0('I',i)) %>%
  ggplot(aes(x=x, y=value, col=Instrument)) + 
  geom_hline(yintercept=0, linetype='dashed', col='blue') +
  geom_line(size=1.5,alpha=0.5) + 
  xlab('工具選項(成本)') + ylab('預期報償(K)') + 
  ggtitle('行銷工具優化','假設行銷工具的效果是其成本的函數') +
    facet_wrap(~key,ncol=1,scales='free_y') + theme_bw() -> p

plotly::ggplotly(p)
```
<br>

##### 成本效益總覽
```{r}
df$cost =df$x*df$N
group_by(df, i) %>% top_n(1,eR.SEL)
```
<br>

##### 最佳參數設定
```{r}
m=0.35; b=60; a=40; X = seq(40,150,1)
eR1_sum = sum(B1$Buy*B1$Rev) *margin
df = sapply(X, function(x) {
  dp = pmin(DP(x,m,b,a),1-B1$Buy)
  eR0 = B1$Buy * B1$Rev
  eR1 = (B1$Buy+dp) * (B1$Rev)
  eR = (eR1 - eR0)*margin - x*(B1$Buy+dp)
  c(x=x,eReturn=sum(eR))
  }) %>% t %>% data.frame %>% 
  gather('key','value',-x)

df %>% ggplot(aes(x=x, y=value, col=key)) + 
  geom_hline(yintercept=0,linetype='dashed') +
  geom_line(size=1.5,alpha=0.5) + 
  facet_wrap(~key,ncol=1,scales='free_y') + theme_bw()
```
<br>

### 小資族(第三群顧客)
<br>

##### 比較不同行銷工具的淨預期報酬
```{r warning=F, fig.height=8, fig.width=8}
mm=c(0.15, 0.2, 0.3)
bb=c(  20,  25,   30)
aa=c(  15,   15,  20) 
mm1=c(0.27, 0.2, 0.06)
bb1=c(  30,  15,   8)
aa1=c(  10,   5,  5) 
X = seq(0,120,1) 
margin = 0.151
i=1;
eR3_sum = sum(B3$Buy*B3$Rev) *margin
df = do.call(rbind, lapply(1:length(mm), function(i) {
  sapply(X, function(x) {
    dp = pmin(1-B3$Buy, DP(x,mm[i],bb[i],aa[i]))
    dr = DR(x,mm1[i],bb1[i],aa1[i])
    eR0 = B3$Buy*B3$Rev
    eR1 = (B3$Buy+dp) * (B3$Rev+B3$Rev*dr)
    eR = (eR1 - eR0)*margin - x*(B3$Buy+dp)
    c(i=i, x=x, eR.Do=sum(eR) )
    }) %>% t %>% data.frame
  }))
df %>% 
  mutate_at(vars(eR.Do), function(y) round(y/1000)) %>% 
  gather('key','value',-i,-x) %>% 
  mutate(Instrument = paste0('I',i)) %>%
  ggplot(aes(x=x, y=value, col=Instrument)) + 
  geom_hline(yintercept=0, linetype='dashed', col='blue') +
  geom_line(size=1.5,alpha=0.5) + 
  xlab('工具選項(成本)') + ylab('預期報償(K)') + 
  ggtitle('行銷工具優化','假設行銷工具的效果是其成本的函數') +
    facet_wrap(~key,ncol=1,scales='free_y') + theme_bw() -> p

plotly::ggplotly(p)
```

<br>

##### 成本效益總覽
```{r}
group_by(df,i) %>% top_n(1,eR.Do)
```
<br>

##### 最佳參數設定
```{r}
m=0.2; b=25; a=15
m1=0.2;b1= 15 ;a1=5
X = seq(0,120,1) 
margin = 0.151
df = sapply(X, function(x) {
  dp = pmin(DP(x,m,b,a),1-B3$Buy)
  dr = DR(x,m1,b1,a1)
  eR0 = B3$Buy*B3$Rev
  eR1 = (B3$Buy+dp) * (B3$Rev+B3$Rev*dr)
  eR = (eR1 - eR0)*margin - x*(B3$Buy+dp)
  c(x=x,eReturn=sum(eR))
  }) %>% t %>% data.frame %>% 
  gather('key','value',-x)

df %>% ggplot(aes(x=x, y=value, col=key)) + 
  geom_hline(yintercept=0,linetype='dashed') +
  geom_line(size=1.5,alpha=0.5) + 
  facet_wrap(~key,ncol=1,scales='free_y') + theme_bw()
```
<br>

### 退休人士(第四群顧客)
<br>

##### 比較不同行銷工具的淨預期報酬
```{r warning=F, fig.height=8, fig.width=8}
mm=c(0.1, 0.05)
bb=c(  3,  5)
aa=c(  2,   3) 
X = seq(0,120,1) 

mm1=c(0.1, 0.2)
bb1=c(  25,  30)
aa1=c(  5,   8) 
margin = 0.149
X = seq(15, 120, 1)
i=1;
eR4_sum = sum(B4$Buy*B4$Rev) *margin
df = do.call(rbind, lapply(1:length(mm), function(i) {
  sapply(X, function(x) {
    dp = pmin(1-B4$Buy, DP(x,mm[i],bb[i],aa[i]))
    dr = DR(x,mm1[i],bb1[i],aa1[i])
    eR0 = B4$Buy*B4$Rev
    eR1 = (B4$Buy+dp) * (B4$Rev+B4$Rev*dr)
    eR = (eR1 - eR0)*margin - x*(B4$Buy+dp)
    c(i=i, x=x, eR.Do=sum(eR) )
    }) %>% t %>% data.frame
  }))
df %>% 
  mutate_at(vars(eR.Do), function(y) round(y/1000)) %>% 
  gather('key','value',-i,-x) %>% 
  mutate(Instrument = paste0('I',i)) %>%
  ggplot(aes(x=x, y=value, col=Instrument)) + 
  geom_hline(yintercept=0, linetype='dashed', col='blue') +
  geom_line(size=1.5,alpha=0.5) + 
  xlab('工具選項(成本)') + ylab('預期報償(K)') + 
  ggtitle('行銷工具優化','假設行銷工具的效果是其成本的函數') +
    facet_wrap(~key,ncol=1,scales='free_y') + theme_bw() -> p

plotly::ggplotly(p)
```
<br>

##### 成本效益總覽
```{r}
group_by(df,i) %>% top_n(1,eR.Do)
```
<br>

##### 最佳參數設定
```{r}
margin=0.149
m = 0.05; b = 5; a = 3; X = seq(15,100,1)
m1 = 0.2; b1=30; a1=8
eR4_sum = sum(B4$Buy*B4$Rev) *margin
df = sapply(X, function(x) {
  dp = pmin(DP(x,m,b,a),1-B4$Buy)
  dr = DR(x,m1,b1,a1)
  eR0 = B4$Buy*B4$Rev
  eR1 = (B4$Buy+dp) * (B4$Rev+B4$Rev*dr)
  eR = (eR1 - eR0)*margin - x*(B4$Buy+dp)
  c(x=x,eReturn=sum(eR))
  }) %>% t %>% data.frame %>% 
  gather('key','value',-x)

df %>% ggplot(aes(x=x, y=value, col=key)) + 
  geom_hline(yintercept=0,linetype='dashed') +
  geom_line(size=1.5,alpha=0.5) + 
  facet_wrap(~key,ncol=1,scales='free_y') + theme_bw()
```





